臺灣板橋地方法院刑事判決　　　　　　　　　　　　九十一年度易字第三三五號
　　公　訴　人　臺灣板橋地方法院檢察署檢察官
　　被　　　告　甲○○　男　二.
右列被告因違反毒品危害防制條例案件，經檢察官提起公訴（九十一年度毒偵緝字第
四三八號），本院判決如左：
    主  文
甲○○連續施用第二級毒品，處有期徒刑伍月，如易科罰金，以參佰元折算壹日。
扣案第二級毒品安非他命貳包（乙包淨重零點貳伍公克，餘乙包淨重零點玖伍公克，
合計總淨重壹點貳公克）沒收銷燬之。另吸食器乙個、分裝袋貳個沒收之。
    事  實
一、甲○○前因施用第二級毒品案件，經臺灣板橋地方法院檢察署檢察官聲請本院於
    民國九十年三月十二日，以九十年度毒聲字第一一四四裁定送觀察、勒戒，甲○
    ○不服提起抗告，嗣經臺灣高等法院於九十年四月二十五日，以九十年度毒抗字
    第三一七號裁定抗告駁回，經送觀察、勒戒後，認無繼續施用毒品之傾向，而經
    臺灣板橋地方法院檢察署檢察官於九十年五月二十四日，以九十年度毒偵字第四
    八八號、第一三○一號為不起訴處分確定。詎其仍不知悔改，復基於施用第二級
    毒品安非他命之概括犯意，自九十一年二、三月某日起，迄同年四月中旬某日止
    ，連續在其位於臺北縣板橋市○○路一四九巷一弄十一號之住處，以將安非他命
    置於玻璃管內以火燒烤成煙霧狀後吸食之方式，非法施用第二級毒品安非他命多
    次。嗣於九十一年四月二日十九時三十分許，在上址為警查獲，並扣得第二級毒
    品安非他命二包（乙包淨重○‧二五公克，餘乙包淨重○‧九五公克，合計總淨
    重一‧二公克）及其所有供施用第二級毒品安非他命所用之吸食器乙個、分裝袋
    二個。其本次施用第二級毒品安非他命之犯行，經臺灣板橋地方法院檢察署檢察
    官聲請本院於九十一年五月二十三日，以九十一年度毒聲字第一六六八號裁定送
    觀察、勒戒，甲○○不服提起抗告，嗣經臺灣高等法院於九十一年六月十四日，
    以九十一年度毒抗字第三二二號裁定抗告駁回，經送臺灣臺北看守所附設勒戒處
    所觀察、勒戒後，認有繼續施用毒品之傾向，復依該署檢察官聲請本院於九十一
    年九月二十六日，以九十一年度毒聲字第三一七七號裁定令入戒治處所施以強制
    戒治一年，現強制戒治中。
二、案經臺北縣政府警察局板橋分局移送臺灣板橋地方法院檢察署檢察官偵查起訴。
    理  由
一、右揭犯罪事實，業據被告甲○○於本院審理時坦承不諱（詳本院九十一年十一月
    二十六日審判筆錄），且被告於九十一年四月二日十八時三十分許，經警採取之
    尿液檢體，經檢驗結果，其尿液呈安非他命陽性反應，有臺灣檢驗科技股份有限
    公司濫用藥物尿液檢驗報告乙紙附卷可稽（附於臺灣板橋地方法院檢察署九十一
    年度毒偵字第一三六○號偵查卷宗第十二頁），堪認被告上開不利於己之自白核
    與事實相符，應堪採信。又被告前因施用第二級毒品案件，經臺灣板橋地方法院
    檢察署檢察官聲請本院於九十年三月十二日，以九十年度毒聲字第一一四四號裁
    定送觀察、勒戒，甲○○不服提起抗告，嗣經臺灣高等法院於九十年四月二十五
    日，以九十年度毒抗字第三一七號裁定抗告駁回，經送觀察、勒戒後，認無繼續
    施用毒品之傾向，而經臺灣板橋地方法院檢察署檢察官於九十年五月二十四日，
    以九十年度毒偵字第四八八號、第一三○一號為不起訴處分確定等情，復有上開
    臺灣板橋地方法院檢察署檢察官九十年度毒偵字第四八八號、第一三○一號不起
    訴處分書及臺灣高等法院被告全國前案紀錄表（均附於本院卷內）各乙紙在卷可
    按。其本次施用第二級毒品安非他命之犯行，經臺灣板橋地方法院檢察署檢察官
    聲請本院於九十一年五月二十三日，以九十一年度毒聲字第一六六八號裁定送觀
    察、勒戒，甲○○不服提起抗告，嗣經臺灣高等法院於九十一年六月十四日，以
    九十一年度毒抗字第三二二號裁定抗告駁回，經送臺灣臺北看守所附設勒戒處所
    觀察、勒戒後，認有繼續施用毒品之傾向，復依該署檢察官聲請本院於九十一年
    九月二十六日，以九十一年度毒聲字第三一七七號裁定令入戒治處所施以強制戒
    治一年，現強制戒治中乙節，另有卷附之本院九十一年度毒聲字第一六六八號、
    九十一年度毒聲字第三一七七號裁定、臺灣高等法院九十一年度毒抗字第三二二
    號裁定及臺灣臺北看守所附設勒戒處所九十一年九月十七日出具之有無繼續施用
    毒品傾向證明書各乙紙在卷足憑（分別附於上開偵查卷宗第二二頁、臺灣板橋地
    方法院檢察署九十一年度毒偵緝字第四三八號偵查卷宗第十七頁、第十九頁、臺
    灣高等法院九十一年度毒抗字第三二二號刑事卷宗第十二頁至第十五頁），其二
    犯毒品危害防制條例第十條之罪，應堪認定。本件事證明確，應依法論科。
二、按毒品危害防制條例業於八十六年十月三十日經立法院三讀通過，嗣於八十七年
    五月二十日經總統公布，於八十七年五月二十二日零時起生效施行，安非他命依
    該條例第二條第二項第二款之規定，屬於第二級毒品，復依該條例第十條規定，
    施用第一級毒品者，處六月以上，五年以下有期徒刑；施用第二級毒品者，處三
    年以下有期徒刑，但第一次施用毒品者，檢察官應先將被告送勒戒處所觀察、勒
    戒；經觀察、勒戒後無繼續施用毒品之傾向者，應由檢察官為不起訴之處分，有
    繼續施用毒品之傾向者，由檢察官聲請法院裁定令入戒治處所施以強制戒治，其
    期間為一年；依前項規定為不起訴之處分後，五年內再犯第十條之罪，經觀察、
    勒戒後，認有繼續施用毒品之傾向或三犯以上者，不適用前項之規定，毒品危害
    防制條例第二十條第一項、第二項、第三項分別定有明文。被告前因施用第二級
    毒品案件，經送觀察、勒戒後，認無繼續施用毒品之傾向，而由臺灣板橋地方法
    院檢察署檢察官為不起訴處分在案，其於五年內又犯本件施用毒品犯行，經觀察
    、勒戒後，認有繼續施用毒品之傾向，已如前述，揆諸前開規定，核被告所為，
    係犯同條例第十條第二項之施用第二級毒品安非他命罪。其施用第二級毒品安非
    他命前後持有第二級毒品安非他命之低度行為，為施用之高度行為所吸收，不另
    論罪。又其多次施用第二級毒品安非他命之犯行，時間緊接，所犯構成要件相同
    之罪，顯係基於概括之犯意反覆為之，為連續犯，應依刑法第五十六條之規定論
    以一罪，並加重其刑。至公訴人雖僅敘及被告於九十一年四月二日十九時前九十
    六小時內之某時施用第二級毒品安非他命之犯行，惟此部分與前揭事實欄所示被
    告施用第二級毒品安非他命未據起訴部分，時間緊接，所犯又係構成要件相同之
    罪，顯有連續犯之裁判上一罪關係，茲如前述，為起訴效力所及，本院對此自應
    併予審理。爰審酌被告素行不良，有卷附之臺灣高等法院被告全國前案紀錄表及
    臺灣高等法院檢察署刑案紀錄簡覆表可參，施用毒品戕害身心、害人害己及被告
    前因施用毒品，經法院送觀察、勒戒後，猶不思戒絕革除惡習，仍二犯本件施用
    毒品犯行；惟被告犯罪後坦承犯行之犯後態度併其犯罪之動機、目的、手段、品
    行、生活狀況、智識程度、犯罪所生之損害等一切情狀，量處如主文所示之刑，
    併諭知易科罰金之折算標準。扣案之第二級毒品安非他命二包（乙包淨重○‧二
    五公克，餘乙包淨重○‧九五公克，合計總淨重一‧二公克）係屬違禁物，不問
    屬於犯人與否，均應依毒品危害防制條例第十八條第一項前段之規定宣告沒收銷
    燬之，另扣案之吸食器乙個、分裝袋二個，訊據被告固否認係其所有，並辯稱：
    係綽號「阿忠」之成年男子寄放其住處云云，然上開吸食器乙個、分裝袋二個係
    在被告住處之衣櫃內查獲，業據被告供承在卷（詳本院九十一年十一月二十六日
    訊問筆錄），足認被告對上述物品具有實力支配關係，且被告亦無法供出綽號「
    阿忠」之年籍資料、地址供本院查證，從而，此部分自不能為被告有利之認定，
    上述吸食器乙個、分裝袋二個應係被告所有供施用第二級毒品安非他命所用之物
    ，殆屬無疑，併依刑法第三十八條第一項第二款之規定宣告沒收之。
據上論斷，應依刑事訴訟法第二百九十九條第一項前段，毒品危害防制條例第十條第
第二項、第十八條第一項前段，刑法第十一條前段、第五十六條、第四十一條第一項
前段、第三十八條第一項第二款，罰金罰鍰提高標準條例第二條，判決如主文。
本案經檢察官李吉祥到庭執行職務。
中      華      民      國      九十一      年      十二    月    十    日
                                  臺灣板橋地方法院刑事第四庭
                                          法  官  游  秀  雯
右正本證明與原本無異。
如不服本判決，應於判決送達後十日內，向本院提出上訴狀。
                                          書記官  張  玉  如
中      華      民      國      九十一      年      十二    月    十    日
附錄本案論罪科刑法條全文
毒品危害防制條例第十條
施用第一級毒品者，處六月以上五年以下有期徒刑。
施用第二級毒品者，處三年以下有期徒刑。
